臺灣桃園地方法院民事判決
110年度再易字第19號
再審原告    羅志鵬  


再審被告    張復國  
            汎德保全股份有限公司

法定代理人  吳慶威  
訴訟代理人  郭許桐  
上列當事人間請求損害賠償事件，再審原告對本院於民國110年6
月10日所為之110年度簡上字第21號確定判決提起再審之訴，本
院判決如下：
    主      文
再審之訴駁回。
再審訴訟費用由再審原告負擔。
    事實及理由
一、按再審之訴，應於30日之不變期間內提起。前項期間，自判
    決確定時起算，判決於送達前確定者，自送達時起算；其再
    審之理由發生或知悉在後者，均自知悉時起算，民事訴訟法
    第500條第1項、第2項前段分別定有明文。本件再審原告請
    求損害賠償事件，本院於民國110年6月10日所為之110年度
    簡上字第21號判決（下稱原確定判決），係屬不得上訴第三
    審之事件，故於判決宣示時即已確定，又原確定判決於110
    年6月22日送達再審原告（見簡上卷第92頁送達證書），則
    再審原告於110年7月7日提起本件再審之訴（見本院卷第3頁
    本院收狀戳章），顯未逾上開30日法定不變期間，程序上於
    法尚無不合，應予准許，合先敘明。
二、再審原告主張：再審原告對再審被告提起竊盜告訴，雖曾經
    臺灣桃園地方檢察署（下稱桃園地檢署）以108年度偵字第1
    0694號、108年度偵續字第257號為不起訴處分，因侵權行為
    損害賠償請求權之時效將屆，而對再審被告提出損害賠償訴
    訟，經本院中壢簡易庭以109年度壢簡字第1079號判決駁回
    （下稱原一審判決），嗣再審原告不服提起上訴，於原審言
    詞辯論終結後，接獲桃園地檢署109年度偵續一字第14號（
    下稱偵續案）起訴書，再審原告請求再開辯論，以求調取偵
    續案內之證據供法院審酌，然原審法官並未同意，並判決上
    訴駁回因而確定在案。而桃園地檢署以偵續案起訴再審被告
    ，卷內資料應有可認定再審被告竊盜事實之重要證物，足以
    影響前案判決，原審並未調閱偵續案卷證即逕行判決，應有
    重要證據漏未審酌之情事。為此，爰依民事訴訟法第436條
    之7、第496條第1項第13款及第497條之規定，提起再審等語
    ，並聲明：㈠原確定判決廢棄。㈡再審被告應連帶給付再審原
    告新臺幣23萬元，及自起訴狀繕本送達翌日起迄清償日止，
    按週年利率5%計算之利息。
三、按再審之訴顯無再審理由者，得不經言詞辯論，以判決駁回
    之，民事訴訟法第502條第2項定有明文。依再審原告所主張
    之再審理由，不經調查即可認定，在法律上顯無理由而不能
    獲得勝訴之判決者，即係再審之訴顯無再審理由（最高法院
    88年度台上字第634號判決意旨參照）。本件再審原告雖執
    前詞主張原確定判決有足影響於裁判之重要證物，漏未斟酌
    ，而聲請本件再審等語，惟查：
　㈠按依第466條不得上訴於第三審法院之事件，除前條規定外，
    其經第二審確定之判決，如就足影響於判決之重要證物，漏
    未斟酌，或當事人有正當理由不到場，法院為一造辯論判決
    者，亦得提起再審之訴，民事訴訟法第497條定有明文。又
    對於簡易訴訟程序之第二審確定終局判決，如就足影響於裁
    判之重要證物，漏未斟酌者，得提起再審之訴，為民事訴訟
    法第436條之7所明定，茲屬關於簡易訴訟程序第二審確定終
    局判決再審之訴之特別規定，就所定「漏未斟酌足以影響裁
    判重要證物」再審事由，應優先於同法第497條為適用（民
    事訴訟法第436條之7立法理由、最高法院79年度第6次民事
    庭會議決議意旨參照）。而原確定判決既為簡易訴訟程序之
    第二審確定終局判決，即應優先適用民事訴訟法第436條之7
    之規定，是再審原告依民事訴訟法第497條規定提起再審，
    容有誤會，先予敘明。又所謂之重要證物漏未斟酌，係指前
    訴訟程序第二審言詞辯論終結前，已經存在並已為聲明之證
    據，而第二審並未認為不必要，竟忽略而未予調查，或雖調
    查而未就其調查之結果說明其取捨之理由而言。如已在確定
    判決理由中說明無調查之必要，或縱經斟酌亦不足影響判決
    基礎者，即與漏未斟酌有間，不得據為本條所定之再審理由
    。
　㈡又按有下列各款情形之一者，得以再審之訴對於確定終局判
    決聲明不服。但當事人已依上訴主張其事由或知其事由而不
    為主張者，不在此限：十三、當事人發現未經斟酌之證物或
    得使用該證物者。但以如經斟酌可受較有利益之裁判者為限
    ，民事訴訟法第496條第1項第13款固有明文。惟所謂當事人
    發見未經斟酌之證物或得使用該證物，必須當事人在客觀上
    確不知該證物存在致未斟酌現始知之，或依當時情形有不能
    提出該證物者始足當之，倘按其情狀依一般社會之通念，尚
    非不知該證物或不能提出或命第三人提出者，均無該條款規
    定之適用。且當事人以發現得使用未經斟酌之證物為再審理
    由者，並應就其在前訴訟程序不能使用之事實，依民事訴訟
    法第277條前段規定負舉證責任（最高法院98年度台上字第1
    258號判決意旨參照）。又所謂發見未經斟酌之證物或得使
    用該證物者，係指前訴訟程序事實審之言詞辯論終結前已存
    在之證物，因當事人不知有此，致未經斟酌現始知之者而言
    ，若其證據在前訴訟程序中業已提出，經法院審核不予採取
    者，自不得據為再審之理由（最高法院91年度台聲字第358
    號、80年度台上字第1645號裁判意旨參照）。
　㈢經查，再審原告主張原審法官沒有仔細看現場的監視器錄影
    光碟，偵續案卷內資料應有可認定再審被告竊盜事實之重要
    證物，再審原告請求原審再開辯論，以求調取偵續案內之證
    據供法院審酌，然未獲同意云云。惟查，再審原告於109年1
    2月24日桃園地檢署檢察官訊問時，就檢察官於109年12月2
    日當庭勘驗卷內監視器錄影光碟、及於同年月24日當庭勘驗
    檔案名稱LINE-MOVIE-0000000000000電磁紀錄之勘驗結果，
    均無意見（見偵續卷第62頁背面），顯見監視器錄影光碟及
    上開電磁紀錄於斯時均已存在，且客觀上為再審原告所知悉
    及得聲請調查，然其於原審言詞辯論終結前，均未聲明偵續
    案卷內有重要證據而請求調查，此經本院依職權調取上開卷
    宗查明無訛，是再審原告主張其於原審請求再開辯論，以求
    調取偵續案內之證據供法院審酌，因認有民事訴訟法第436
    條之7再審事由云云，顯屬無據。再者，桃園地檢署檢察官
    於偵續案中勘驗再審原告所住社區大廳於其主張再審被告竊
    盜當日之監視器錄影光碟（見偵續卷第49頁及其反面），足
    見該監視器錄影光碟在原審言詞辯論終結前即已存在，而再
    審原告在客觀上應可知有該證物之存在，亦無依當時情形有
    不能提出該證物之情狀，卻未提出，自不得據為再審之理由
    。況偵續案經本院刑事庭審理，並當庭勘驗偵續案卷內監視
    器光碟檔案（見本院110年度易字第756號卷第164頁），仍
    認依上開光碟之勘驗結果，尚無從證明再審被告有竊取手錶
    之犯行，判決再審被告無罪（見本院卷第87至92頁刑事判決
    ），是認偵續案卷內之監視器錄影光碟，亦不足影響原審判
    決。
四、綜上所述，原確定判決並無再審原告所主張民事訴訟法第43
    6條之7、第496條第1項第13款及第497條所定之再審事由，
    其再審之訴顯無理由，爰依民事訴訟法第502條第2項之規定
    ，不經言詞辯論，逕以判決駁回之。　　
五、據上論結，本件再審之訴為顯無理由，依民事訴訟法第502
    條第2項、第78條，判決如主文。
中　　華　　民　　國　　111 　年　　9 　　月　　26　　日
                  民事第四庭  審判長法    官  林常智
　　　　　　　　　
                                    法    官  傅思綺
　　　　　　　　　　　　　　　　　　
                                    法    官  陳容蓉
以上正本係照原本作成。
本件裁定不得上訴。
中　　華　　民　　國　　111 　年　　9 　　月　　27　　日
                                    書 記 官  陳𥴡濤